# 交易所会计监管动态是公开的吗？在哪下载？

提问人：ecoknight 时间：2023-05-26 16:24:50
如题，看见很多微信公众号都用会计监管动态分析会计处理。
谢谢各位老师！！

回答人：chenyiwei
这是交易所内的会计监管部门编制的，但在交易所官网的公开信息部分不能直接看到，是通过一定渠道向各事务所的联络人发送的。在各从事证券相关业务的事务所内的从业人员都可以获得这些资料。